臺灣臺南地方法院刑事判決
111年度易字第665號
公  訴  人  臺灣臺南地方檢察署檢察官
被      告  吳桎葑



上列被告因妨害秘密案件，經檢察官提起公訴（111年度調偵字
第896號），被告於本院審理時就被訴事實為有罪之陳述，經告
知簡式審判程序之旨，並聽取當事人之意見後，經本院裁定行簡
式審判程序，判決如下：
    主  文
吳桎葑犯無故竊錄他人非公開活動及身體隱私部位罪，處拘役伍
拾伍日，如易科罰金，以新臺幣壹仟元折算壹日。扣案之針孔攝
影機壹個及記憶卡（32GB）壹張，均沒收。
    事實及理由
一、本件犯罪事實及證據，除證據部分補充「被告於本院審理時
    之自白」及「本院公務電話紀錄1紙」外，其餘均引用如附
    件檢察官起訴書之記載。
二、核被告所為，係犯刑法第315條之1第2款之無故竊錄他人非
    公開活動及身體隱私部位罪。爰審酌被告為遂一己之私欲，
    罔顧他人隱私，私自竊錄告訴人之非公開活動及身體隱私部
    位，嚴重侵害他人隱私，更造成告訴人身心恐懼不安，所為
    應予非難；兼衡告訴人所受隱私侵害之程度、被告犯後坦承
    犯行，惟尚未與告訴人達成和解，賠償其損害之態度；暨自
    承大學畢業之智識程度、從事服務業，月收入約新臺幣2至3
    萬元不等，與父母、配偶及哥哥同住之家庭生活經濟狀況等
    一切情狀，量處如主文所示之刑，並諭知易科罰金之折算標
    準。
三、沒收部分：
(一)按供犯罪所用、犯罪預備之物或犯罪所生之物，屬於犯罪行
    為人者，得沒收之，刑法第38條第2項前段定有明文。查扣
    案之針孔攝影機1個，係被告所有且供本案犯行所用之物，
    爰依前開規定宣告沒收。
(二)另按刑法第315條之1、第315條之2竊錄內容之附著物及物品
    ，不問屬於犯人與否，沒收之，刑法第315條之3訂有明文。
    查扣案之32GB記憶卡1張，其內儲存有被告竊錄之電磁紀錄
    ，係供被告使用於竊錄拍攝及儲存竊錄影像之物品等情，業
    據被告供承在卷，是以扣案之32GB記憶卡之電磁紀錄，屬竊
    錄內容之附著物及物品，爰依刑法第315條之3之規定宣告沒
    收。
據上論斷，應依刑事訴訟法第273條之1第1項、第299條第1項前
段、第310條之2、第454條第2項，刑法第315條之1第2款、第41
條第1項前段、第315條之3、第38條第2項前段，刑法施行法第1
條之1第1項，判決如主文。
本案經檢察官黃莉琄提起公訴，檢察官蘇聖涵到庭執行職務。
中　　華　　民　　國　　111 　年　　7 　　月　　5 　　日
　　　　　　　　　刑事第八庭    法　官　鄭燕璘
以上正本證明與原本無異
如不服本判決應於收受本判後20日內向本院提出上訴書狀，並應
敘述具體理由。其未敘述上訴理由者，應於上訴期間屆滿後20日
內向本院補提理由書狀（均須按他造當事人之人數附繕本）「切
勿逕送上級法院」。
  　　　　　　　　　　　　　　　書記官　楊玉寧
中　　華　　民　　國　　111 　年　　7 　　月　　5 　　日
附錄本案論罪科刑法條全文：
中華民國刑法第315條之1
有下列行為之一者，處3年以下有期徒刑、拘役或30萬元以下罰
金：
一、無故利用工具或設備窺視、竊聽他人非公開之活動、言論、
    談話或身體隱私部位者。
二、無故以錄音、照相、錄影或電磁紀錄竊錄他人非公開之活動
    、言論、談話或身體隱私部位者。

附件：
臺灣臺南地方檢察署檢察官起訴書
                                    111年度調偵字第896號
　　被　　　告　吳桎葑　男　30歲（民國00年0月0日生）
　　　　　　　　　　　　住臺南市○○區○○路0段0號
　　　　　　　　　　　　居臺南市○○區○○路000巷00號
　　　　　　　　　　　　國民身分證統一編號：Z000000000號
上列被告因妨害秘密案件，已經偵查終結，認應該提起公訴，茲
將犯罪事實及證據並所犯法條分敘如下：
　　　　　　犯罪事實
一、吳桎葑為李婉儒男友吳浤賓之胞弟，渠等共同居住於臺南市
    ○○區○○路000巷00號（下稱本件房屋）。詎吳桎葑竟基於無
    故竊錄他人非公開之活動及身體隱私部位之犯意，未經李婉
    儒之同意，於民國110年8月間某日，將針孔攝影機架設於本
    件房屋4樓房間內(即李婉儒與其男友之房間)之電視機機上
    盒處，並無故以針孔攝影機錄影李婉儒之非公開活動及身體
    隱私部位得逞。嗣於同年9月30日1530分許，經吳浤賓察覺
    有異，並在上開房間內發現針孔攝影機1個，遂報警處理，
    復經警當場扣得上開針孔攝影機1個、記憶卡1張等物，始循
    線查悉上情。
二、案經李婉儒訴由臺南市政府警察局第四分局報告偵辦。
　　　　證據並所犯法條
一、證據清單及待證事實：
編號 證據名稱 待證事實 1 被告吳桎葑於警詢時及偵查中之自白 被告坦承於上開時、地，安裝針孔攝影機之事實。 2 告訴人李婉儒於警詢及本署偵查中之指訴 全部犯罪事實。 3 證人吳浤賓於警詢之證述 全部犯罪事實。 4 臺南市政府警察局第四分局搜索扣押筆錄、扣押物品目錄表、刑案現場照片 各1份 佐證被告使用前開針孔攝影機等物，用以竊錄告訴人之非公開活動等情。 
二、核被告所為，係犯刑法第315條之1第2款之無故以錄影竊錄
    他人身體隱私部位罪嫌。又被告自110年8月間某日起至告訴
    人李婉儒發現上開針孔錄影設備為止，先後多次利用上開針
    孔錄影設備錄他人非公開活動，具有時空密切接近實施之接
    續關係，且侵害法益同一，依一般社會通念及刑法評價，應
    視為包括之一行為予以評價，請依接續犯論以一罪。至扣案
    之針孔攝影機1個、記憶卡1張，請均依同法第315條之3宣告
    沒收之。
三、依刑事訴訟法第251條第1項提起公訴。
  　此　致
臺灣臺南地方法院
中　　華　　民　　國　 111　　年　　5 　　月　　25　　日
                              檢察官  黃  莉  琄
本件證明與原本無異
中　　華　　民　　國　 111　　年　　5 　　月　　26　　日
                              書記官  施  建  丞
附錄本案所犯法條
中華民國刑法第315條之1
（妨害秘密罪）
有下列行為之一者，處 3 年以下有期徒刑、拘役或 30 萬元以
下罰金：
一、無故利用工具或設備窺視、竊聽他人非公開之活動、言論、
    談話或身體隱私部位者。
二、無故以錄音、照相、錄影或電磁紀錄竊錄他人非公開之活動
    、言論、談話或身體隱私部位者。